

- **L** +39 331 315-1621
- aryhauffe@gmail.com
- Via Teodoro II, 6 , Chivasso- ITALIA
- Birth date: 16/02/1985
 - Citizenship: Italian and Brazilian
- https://arynelson.github.io/Site/https://github.com/Arynelson/

COMPETENZE TECNICHE

- LANGUAGES: C#, JAVASCRIPT, JAVA, HTML, CSS
- FRAMEWORKS & LIBRARIES: .NET,
 SPRING BOOT, REACT.JS, VUE.JS,
 NODE.JS, EXPRESS.JS
- DATABASES: MICROSOFT SQL SERVER, MYSQL, MONGODB
- **DEVOPS & CLOUD:** DOCKER, KUBERNETES, AWS
- TOOLS & PRACTICES: GIT, POSTMAN, SWAGGER, CI/CD, REST APIS
- METHODOLOGIES: AGILE (SCRUM, KANBAN)

CERTIFICAZIONI

- ARTIFICIAL INTELLIGENCE FUNDAMENTALS (ORACLE ONE - ALURA)
- HTML & CSS (ORACLE ONE ALURA)
- C# & .NET (DIGITAL INNOVATION)
- JAVA & SPRING BOOT (ORACLE ONE -ALURA)

LINGUE

- English: Fluente
- Portuguese: Madrelinguo
- Italian: Avanzato
- Spanish: Intermedio

ARY HAUFFE NETO

Profilo Professionale

Sviluppatore Full Stack con esperienza in C# , .NET ,JavaScript, React, Java, Spring Boot, SQL e MongoDB. Specializzato nello sviluppo di applicazioni web scalabili, ottimizzazione delle prestazioni e integrazione di API. Attualmente iscritto al programma Oracle ONE (Alura), con focus su Java e Spring Boot. Contributore attivo in progetti di volontariato, tra cui lo sviluppo di Pipoca Academy, una piattaforma per la transizione di carriera nel settore IT. Appassionato di apprendimento continuo, innovazione e collaborazione Agile.

Esperienza Lavorativa

Ottobre 2024 - Presente

FullStack Developer (Volontario) | Pipoca Ágil | Remoto

- Sviluppo di una piattaforma web per la ricerca di lavoro remoto, integrando API pubbliche REST e utilizzando PostgreSQL per la persistenza dei dati e l'ottimizzazione delle query. Stack utilizzato: React, JavaScript, HTML5, Tailwind CSS.
- Lead nello sviluppo di Pipoca Academy,focalizzata sull'onboarding di professionisti nel settore IT. Contributo diretto all'interfaccia utente (UI), logica di business e gestione dei dati.

Marzo 2012 – Dicembre 2017

Direttore Tecnico | Instituto Çarakura | Florianópolis, Brasile

Gestione di progetti ambientali e tecnologici, implementando soluzioni digitali per la creazione automatizzata di report e analisi dei dati.

Marzo 2009 - Luglio 2011

Tecnico IT | Dipartimento di Pubblica Sicurezza |

- Florianópolis, Brasile
 - Manutenzione e riparazione di computer e periferiche, con risoluzione delle segnalazioni hardware/software.
 - Gestione delle reti locali e interventi tecnici su infrastrutture IT,

Formazione

Certificazione Backend Development (In Corso)

Oracle Next Education (ONE) | Alura | Chivasso, Italia (Java, Spring Boot, REST API, Database, Full Stack Development)

• Laurea in Ingegneria Sanitaria e Ambientale

Universidade Federal de Santa Catarina (UFSC) Florianópolis, Brasile

• Scienze Informatiche (4 Semestri Completati)

Universidade Federal de Santa Catarina (UFSC) | Florianópolis, Brasile (Prima di passare a Ingegneria)